【裁判字號】    99,消債更,3
【裁判日期】    991202
【裁判案由】    更生事件
【裁判全文】
臺灣澎湖地方法院民事裁定             99年度消債更字第3號
債  務  人  吳國豪
上列當事人因消費者債務清理事件向本院聲請更生，本院裁定如
下：
    主  文
債務人吳國豪自中華民國九十九年十二月三日上午十時起開始更
生程序。
    理  由
一、按法院開始更生程式之裁定，應載明其年、月、日、時，並
    即時發生效力，消費者債務清理條例第45條第1項定有明文
    。
二、本件債務人主張：債務人前因積欠信用卡、信用貸款等債務
    ，曾於民國95年8月間依「中華民國銀行公會會員辦理消費
    金融案件無擔保債務協商機制」與債權銀行成立協商，按協
    商內容，每月須償還新臺幣（下同）36,500元。債務人任職
    於永盛實業股份有限公司，月薪約5萬5千元，當時遭逢短期
    留職停薪，在外承包建築施工生意失敗，向胞兄吳逢明借款
    30萬元用以週轉，每月須償還吳逢明5,000元；又債務人自
    96年1月與前妻葉倢妤離婚後，由前妻負責扶養3名就學中的
    未成年子女，債務人須每月向前妻支付新臺幣2萬元之子女
    教養費，因此債務人每月支出如下：膳食費6,000元、交通
    費2,000元、手機費575元、房租6,000元、勞健保費1,040
    元、子女教養費2萬元、民間債務5,000元、電話費781元、
    父母扶養費1萬元，以上共計51,396元，扣除必要生活支出
    後，債務人之收入僅餘3,604元，已無法依約償還協商金額
    ，有客觀上不可歸責於己致不能履行之事由，最後仍於96年
    1月間毀諾。債務人於99年7月已遭公司資遣，並搬回澎湖與
    父母同住，目前以打零工維生，有不能清償債務情事，且其
    無擔保或無優先權之債務總額未逾1,200萬元，復未經法院
    裁定開始清算程序或宣告破產，爰向本院聲請更生等語。經
    查：債務人主張之事實及理由，業據其提出債權人清冊、財
    團法人金融聯合徵信中心債務清理條例前置協商專用債權人
    清冊、勞工保險被保險人投保資料表、99年3月薪資表、電
    信費帳單2份、財產及收入狀況說明書、借據1紙、戶籍謄本
    2份、債務人臺灣企銀存摺影本1份、債務人父母之澎湖縣農
    會98年度帳戶交易明細表各1份、離婚協議書、葉倢妤郵局
    交易明細1份、轉帳明細16張、李鴻傳臺灣企銀存摺封面影
    本1紙等為證。又查無債務人有消費者債務清理條例第6條第
    3項、第8條或第46條各款所定駁回更生聲請之事由存在，則
    債務人聲請更生，應屬有據，爰裁定如主文。
中    華    民    國    99    年    12    月    2    日
                      民事庭法  官  陳介安
上為正本係照原本作成
本件不得抗告
本裁定已於99年12月3日上午10時公告。
中    華    民    國    99    年    12    月    3    日
                            書記官  呂黎明

司法院資訊處製作；財團法人民間司法改革基金會備份。
